pl: Sztuka i rozrywka > Hobby i sztuki piękne > Instrumenty muzyczne > Instrumenty dęte drewniane > Drumle: Współczesne drumle; Tradycyjne drumle
zh-CN: 艺术与娱乐 > 爱好/艺术创作 > 乐器 > 木管乐器 > 口弦琴: 现代风格口弦琴; 传统口弦琴
pt-PT: Artes e lazer > Passatempos e artes criativas > Instrumentos musicais > Madeiras > Berimbaus: Berimbaus contemporâneos; Berimbaus tradicionais
en: Arts & Entertainment > Hobbies & Creative Arts > Musical Instruments > Woodwinds > Jew's Harps: Contemporary Jew's Harps; Traditional Jew's Harps
fr: Arts et loisirs > Loisirs et arts créatifs > Instruments de musique > Instruments à vent > Guimbardes: Guimbardes contemporaines; Guimbardes traditionnelles
sl-SI: Kultura in zabava > Hobiji in ustvarjalne umetnosti > Glasbila > Lesna pihala > Ustne harfe: Sodobne ustne harfe; Tradicionalne ustne harfe
nb: Kunst og underholdning > Hobby og kreativitet > Musikkinstrumenter > Treblåseinstrumenter > Munnharper: Moderne munnharper; Tradisjonelle munnharper
tr: Sanat ve Eğlence > Hobiler ve Sanatsal Çalışmalar > Müzik Aletleri > Nefesli Çalgılar > Ağız Tamburaları: Çağdaş Yahudi Arpları; Geleneksel Yahudi Arpları
vi: Nghệ thuật và giải trí > Sở thích và nghệ thuật sáng tạo > Nhạc cụ > Nhạc cụ bằng gỗ > Đàn môi: Đàn môi đương đại; Đàn môi truyền thống
bg-BG: Изкуства и развлечения > Хобита и творчески изкуства > Музикални инструменти > Дървени духови инструменти > Еврейски арфи: Съвременни еврейски арфи; Традиционни еврейски арфи
ro-RO: Artă și divertisment > Hobby-uri și artă > Instrumente muzicale > Instrumente de suflat > Drâmbe: Drâmbe contemporane; Drâmbe tradiționale
ru: Искусство и развлечения > Хобби и творчество > Музыкальные инструменты > Деревянные духовые инструменты > Варганы: Современные варганы; Традиционные варганы
it: Arte e svago > Hobby e arti creative > Strumenti musicali > Legni > Marranzani: Arpe ebraiche contemporanee; Arpe ebraiche tradizionali
zh-TW: 藝術/娛樂 > 嗜好和創作藝術 > 樂器 > 木管樂器 > 口簧琴: 當代口簧琴; 傳統口簧琴
ja: 芸術・エンターテイメント > 趣味・コレクション > 楽器 > 木管楽器 > 口琴: コンテンポラリー ジャウハープ; トラディショナル ジャウハープ
da: Kunst og underholdning > Hobby og håndarbejde > Musikinstrumenter > Blæserinstrumenter > Jødeharper: Moderne jødeharper; Traditionelle jødeharper
es: Arte y ocio > Hobbies y artes creativas > Instrumentos musicales > Instrumentos de viento madera > Arpas de boca: Arpas de boca contemporáneas; Arpas de boca tradicionales
sk-SK: Umenie a zábava > Záľuby a tvorivé dielne > Hudobné nástroje > Drevené dychové nástroje > Židovské harfy: Súčasné židovské harfy; Tradičné židovské harfy
th: ศิลปะและความบันเทิง > งานอดิเรกและศิลปะสร้างสรรค์ > เครื่องดนตรี > เครื่องเป่าลมไม้ > พิณของยิว: พิณของยิวร่วมสมัย; พิณของยิวแบบดั้งเดิม
ko: 아트/엔터테인먼트 > 취미/예술 > 악기 > 목관악기 > 구금: 현대 구금; 전통 구금
de: Kunst & Unterhaltung > Hobby & Kunst > Musikinstrumente > Holzblasinstrumente > Maultrommeln: Moderne Maultrommeln; Traditionelle Maultrommeln
hr-HR: Umjetnost i zabava > Hobiji i kreativne umjetnosti > Glazbala > Drvena puhaća glazbala > Drombulje: Suvremene drombulje; Tradicionalne drombulje
pt-BR: Artes e entretenimento > Hobbies e artes > Instrumentos musicais > Instrumentos de sopro de madeira > Berimbau de boca: Harpas judias contemporâneas; Harpas judaicas tradicionais
hu: Művészet és szórakoztatás > Hobbik és kreatív művészet > Hangszerek > Fafúvósok > Dorombok: Kortárs dorombok; Hagyományos dorombok
lt-LT: Menai ir pramogos > Hobiai ir menai > Muzikos instrumentai > Mediniai pučiamieji instrumentai > Dambreliai: Šiuolaikiniai dambreliai; Tradiciniai dambreliai
el: Τέχνες & Ψυχαγωγία > Χόμπι & Δημιουργικές Τέχνες > Μουσικά όργανα > Ξύλινα πνευστά > Εβραϊκές άρπες: Σύγχρονες Εβραϊκές άρπες; Παραδοσιακές Εβραϊκές άρπες
fi: Taide ja viihde > Harrastukset ja taiteet > Soittimet > Puupuhaltimet > Munniharput: Nykyaikaiset munniharput; Perinteiset munniharput
nl: Kunst en entertainment > Hobby's en creatieve vaardigheden > Muziekinstrumenten > Houten blaasinstrumenten > Mondharpen: Hedendaagse mondharpen; Traditionele mondharpen
cs: Umění a zábava > Hobby, hudba a výtvarné umění > Hudební nástroje > Dřevěné dechové nástroje > Brumle: Moderní brumle; Tradiční brumle
sv: Konst och underhållning > Hobby och skapande > Musikinstrument > Träblåsinstrument > Mungigor: Samtida judiska harpor; Traditionella judiska harpor